Inventaris van het archief van de Nederlandse Federatie van Belastingconsulenten, (1951) 1954-1986
Nationaal Archief, Den Haag
Nederlandse Federatie van Belastingconsulenten
Ned. Federatie van Belastingconsulenten
1951-1986
merendeel 1954-1986
I25650
2.80 meter; 38 inventarisnummers.
Normale geschreven en getypte, en gedrukte documenten, geen bijzondere handschriften. Het archief bevat enkele foto's.
Nationaal Archief, Den Haag
Nederlandse Federatie van Belastingconsulenten, 1953-1986
Nederlandse Federatie van belastingadviseurs, 1986 -2011
Nederlandse Federatie van registerbelastingadviseurs, 2011-
Het archief van de Nederlandse Federatie van Belastingconsulenten (1954-1986) bevat naast notulen tevens drukwerk en stukken van diverse commissies en werkgroepen.
Archiefvorming
Geschiedenis van de archiefvormer
Een belastingconsulent – de oudere term voor belastingadviseur of fiscalist - is een deskundige op het gebied van belastingen, die mensen en bedrijven adviseert met betrekking tot belastingen, en in veel gevallen ook hun belastingaangiften verzorgt. In het uiterste geval staat hij zijn klanten ook terzijde bij procedures voor gerechtelijke instanties. Ofschoon het beroep niet wettelijk geregeld is, hebben belastingconsulenten wel een drietal beroepsorganisaties gekend die niet alleen voor de belangen van de consulenten opkomt, maar ook de kwaliteit van het beroep waarborgt: een Orde, een College en de Nederlandse Federatie van Belastingconsulenten. Vanaf 1937 bestond er bovendien een Instituut van belastingconsulenten, dat o.m. publicaties over fiscaal recht uitgaf. De Federatie, die in 1953 werd opgericht stond hiermee nauw in contact om kwaliteitseisen voor het beroep op te stellen. Het stelde een opleidingscommissie in, organiseerde examens, kende een raad van tucht en een raad van beroep. Vanaf 1980 werden gediplomeerde consulenten nog begeleid door een commissie permanente educatie. In 1986 fuseerde de federatie met het instituut en ontstond de Nederlandse Federatie van belastingadviseurs, dat naast het College bleef voortbestaan. In 2011 fuseerden federatie en college en vormden zij een gezamenlijke organisatie voor registerbelastingadviseurs.
Geschiedenis van het archiefbeheer
Voor het archief bestond geen centrale bewaarplaats. Het hier beschreven archief is afkomstig van A.J. Pol, oud-bestuurslid van de federatie, die zelf een fiscaal adviesbureau in Bussum had en de onder zijn beheer zijnde stukken persoonlijk aan het Algemeen Rijksarchief overdroeg.
Pol bewaarde een deel van zijn correspondentie in series naast de notulen en het blad van de vereniging. Daarnaast paste hij een zaaksgewijze ordening van zijn archief toe mogelijk volgens een uittreksel van het gangbare rijksdecimaalstelsel. ACCO, waaraan hij na zij aftreden als secretaris ook nog stukken toevoegde die hij als commissielid opmaakte.
De verwerving van het archief
Schenking (van een niet overheidsarchief)
De verwerving van het archief
Het archief is door schenking verworven.
Inhoud en structuur van het archief
2.19
Inhoud
Het archief is niet volledig. Het bevat de complete serie circulaires, maar voor het overige slechts de stukken waarmee de heer Pol bemoeienis kon hebben gehad. Het geeft dus vooral inzicht in het bestuur en het beleid van de vereniging.
Ordening van het archief
Het archief bestaat uit series correspondentie en notulen van het secretariaat en dossiers in zaaksgewijze ordening die goed van elkaar zijn onderscheiden.
Aanwijzingen voor de gebruiker
Openbaarheidsbeperkingen
Deels openbaar, deels beperkt openbaar (A). Voor raadpleging van stukken betreffende beroepsaangelegenheden inzake het lidmaatschap (inventarisnummers 30-33) is tot 1 januari 2040 toestemming van de directeur Nationaal Archief vereist.
Materiële beperkingen
Het archief heeft ernstig van vocht geleden, omdat in de bewaarplaats van de heer Pol onvoorziene lekkage heeft plaatsgevonden. De stukken zijn gezuiverd van schimmel en ongedierte, maar het is mogelijk dat ze in voorkomende gevallen slechts op microfilm kunnen worden geraadpleegd, omdat de originelen te kwetsbaar zijn.
Aanvraaginstructie
Openbare archiefstukken kunnen online worden aangevraagd en gereserveerd. U kunt dit ook via de terminals in de studiezaal van het Nationaal Archief doen. Om te kunnen reserveren dient u de volgende stappen te volgen:
U maakt een profiel aan op www.gahetna.nl, en logt vervolgens in
Via de archiefinventaris (alleen de beschrijvingen met rode nummers) selecteert u het gewenste archiefstuk door op de knop 'Reserveren' te klikken
In het volgende scherm geeft u aan op welke dag u het archiefstuk wilt inzien
Indien u zich bevindt in de studiezaal en een tafelnummer heeft ontvangen kunt u dit nummer vermelden. Als u geen tafelnummer heeft kunt u tafelnummer 777 laten staan
Vervolgens bevestigt u uw reservering door deze te versturen.
Verwant materiaal
Beschikbaarheid van kopieën
Beschrijving van de series en archiefbestanddelen
- STUKKEN VAN ALGEMENE AARD (BUITEN DOSSIERS GEHOUDEN STUKKEN)., A.
  - Correspondentie, houdende circulaires van de federatie., 1954-1986.; 1-9
    - 1954-juni 1967., 1
    - Jul 1967 - mei 1970., 2
    - Jun 1970 - jun 1973., 3
    - Jul 1973 - aug 1976., 4
    - Sep 1976 - dec 1977., 5
    - Jan 1980 - sep 1981., 6
    - Okt 1981 - jun 1983., 7
    - Jul 1983 - dec 1984., 8
    - 1985-1986, 9
  - Brochures van de federatie en van het Nederlands Instituut van Belastingconsulenten., 1951-1973.; 10
  - Mededelingenblad, houdende circulaires van de federatie, met stukken betreffende algemene ledenvergaderingen., 1956-1970.; 11
  - Notulen van bestuursvergaderingen van het Nederlands Instituut voor Belastingconsulenten., 1961-1977.; 12-13
    - 1961-1970, 12
    - 1971-1977, 13
- GENUMMERDE RUBRIEKEN., B.
  - N 22.08: Commissie reglement van arbeid., 1965-1970.; 14
  - N 22.09: Commissie wetsontwerpen, stukken betreffende diverse belastingwetten en fiscale regels., 1968-1975.; 15
  - N 22.15/1: Organisatieproblemen, vergaderingen en besprekingen., N 22-15/2: diverse voorbeeld- formulieren voor werkindeling van consulenten.; 1967; 16
  - N 22.15/3: Procedures van uren-administratie., 1968.; 17
  - N 22.16/1-5: Correspondentie., 1964-1975.; 18
  - N 22.16/6-11: Correspondentie., 1975-1980; herstructurering opleiding.; 19
  - N 22.17/1: Correspondentie over lidmaatschappen., 1969-1971.; 20
  - N 22.19: Commissie practische beroepsuitoefening., 1969-1987.; 21-24
    - 1: Correspondentie; 2: Uitreiking akten van bekwaamheid; 3: Studiebijeenkomsten 1971-1972; 4: Studiebijeenkomsten 1972-1973; 5: Dispensatie Kleinjan; 6: Verslagen; 7: Organisatie rechterlijke macht; 8: Vermeldingen in beroepengidsen., 21
    - 9: Fiscale gegevens in zakformaat; 10: Internationaal belasting-documentatiebureau; 11: Studiebijeenkomsten algemeen; 12: Declaratiemaatstaven; 13: Actie "Helpt elkander"; 14: Toepassing R.B.U. op aspirantleden; 15: Studiebijeenkomsten 1973-1974; 16: Staatscommissie Persoonlijke Levenssfeer; 17: Studiebijeenkomsten 1974-1975; 18: Financiële rekenkunde., 22
    - 19: Studiebijeenkomsten 1975-1976; 20: Rapporteringscommissie; 21: Studiebijeenkomsten 1976-1977; 22: Fiscaal Memo, uitg. Kluwer; 23: Studiebijeenkomsten 1977-1978; 24: Studiebijeenkomsten 1978-1979; 25: Studiebijeenkomsten 1979-1980; 26: Studiebijeenkomsten 1980-1981; 27: Studiebijeenkomsten 1981-1982., 23
    - 28-32: Studiebijeenkomsten 1982-1983 tot 1986-1987., 24
  - N 22.20: Werkgroep besloten vennootschappen., 1973-1978.; 25
  - N 22.21: Correspondentie met het Nederlands Instituut van Belastingconsulenten. Met stukken betreffende de fusie van het instituut met de federatie, 1986., 1961-1976, 1986; 26
  - N 22.22: Stukken betreffende diverse reglementen na de fusie., 1976.; 27
  - N 22.23: Stukken betreffende conferenties., 1977-1986.; 28-29
    - 1977-1984, 28
    - 1985-1986, 29
  - N 22.24: Commissie van beroep inzake toelating tot lid in het kader van de overgangsregeling., 1977-1981.; 30
    Openbaarheid beperkt tot 1 januari 2040
  - N 22.25: Commissie permanente eductatie., 1980-1986.; 31-32
    - 1: Correspondentie; 2: Vergaderingen; 3: Cursus Burgerlijk Wetboek 2, 31
    - 4: Cursus pensioen; 5: Cursus samenleven., 32
  - N 22.27: Commissie van beroep inzake toelating tot lid., 1980-1986.; 33
  - N 22.28: Werkgroep practische beroepsuitoefening: algemene correspondentie; groep Apeldoorn; overige groepen., 1982-1986.; 34
  - N 22.29: Symposium, 1984.; 35
  - Losse dossiers, getiteld: praktijkdiploma, beleid, reglementen., 1963-1977.; 36
  - Berekenstaten inzake pensioenen en verzekeringen., 1974 en z.j.; 37
  - Foto's van een belastingconsulentendag., Z.j. (ca. 1970).; 38
  - Bandopname van een vergadering van het Nederlands Instituut van Belastingconsulenten op 18 maart 1977., ---
    Deze bandopname is overgedragen aan de Rijksvoorlichtingsdienst en bevindt zich in de collectie van het Nederlands Instituut voor Beeld en Geluid.
    Voorheen bekend als inv.nr. 39